【裁判字號】    98,司家聲,9
【裁判日期】    980527
【裁判案由】    指定親屬會議成員
【裁判全文】
臺灣臺北地方法院民事裁定             98年度司家聲字第9號
聲  請  人  乙○○
                      之1
上聲請人聲請指定禁治產人甲○○之親屬會議會員事件，本院裁
定如下：
    主  文
指定胡學真、胡學昭、胡定康、朱軒儀為禁治產人甲○○之親屬
會議成員。
其餘聲請駁回。
程序費用新臺幣壹仟元由禁治產人甲○○負擔。
    理  由
一、本件聲請意旨略以：聲請人之夫甲○○（男，民國○○年○ 月
    ○○日生，身分證統一編號：Ｚ000000000號）前經臺灣高雄地
    方法院以95年度禁字第85號民事裁定宣告為禁治產人，因禁
    治產人甲○○已無能力處理自己之事務，監護人乙○○為處
    分其不動產，爰依民法第1132條第1 項規定，聲請指定胡景
    東、胡學真、胡學昭、胡定康、朱軒儀為親屬會議成員以召
    開親屬會議處分甲○○之不動產等語。
二、按「親屬會議以會員五人組成之」、「親屬會議會員，應就
    禁治產人之左列親屬與順序定之：一、直系血親尊親屬。二
    、三親等內旁系血親尊親屬。三、四親等內之同輩血親。」
    、「依前二項順序所定之親屬會議會員，不能出席會議或難
    以出席時，由次順序之親屬充任之。」、「無前條規定之親
    屬，或親屬不足法定人數時，法院得因有召集權人之聲請，
    於其他親屬中指定之。」民法第1130條、第1131條第1 項、
    第3 項及同法第1132條分別定有明文。
三、經查，聲請人主張之事實，業據提出臺灣高雄地方法院95年
    度禁字第85號民事裁定、陳報狀及戶籍謄本為證，堪信為真
    ，與前揭民法第1132條第1 項規定，核無不符。次查胡景東
    為甲○○之兄弟，為甲○○之四親等內同輩血親，屬民法第
    1131條所定之法定親屬會議成員，毋庸由本院指定，此部分
    應予駁回，先予敘明。本院審酌禁治產人之女、侄及孫子女
    即胡學真、胡學昭、胡定康、朱軒儀等人為禁治產人之最近
    親屬，就禁治產人之不動產處分事宜，衡情應能以禁治產人
    之最佳利益，為妥適維護及處理，堪認為親屬會議成員之適
    當人選，爰指定胡學真（女，民國○○年○ 月○○日生，身分證
    統一編號：Ｚ000000000號）、胡學昭（女，民國○○年○ 月 ○
    日生，身分證統一編號：Ｚ000000000號）、胡定康（男，民
    國○○年○○月○○日生，身分證統一編號：Ｚ000000000號）、朱
    軒儀（女，民國○○年○○月○○日生，身分證統一編號：Ｚ00000
    0000號）為禁治產人甲○○之親屬會議成員，爰裁定如主文
    。
中    華    民    國    98    年     5     月    27   日
                  家事法庭  司法事務官   鍾虎君
以上正本係照原本作成。
如不服本裁定，應於裁定送達後10日內，以書狀向本院提出抗告
，並繳納抗告費新臺幣1,000元。
中    華    民    國    98    年    5     月    27    日
                                書記官   王子方


司法院資訊處製作；財團法人民間司法改革基金會備份。
